【裁判字號】    90,交抗,38
【裁判日期】    900213
【裁判案由】    違反道路交通管理處罰條例
【裁判全文】
臺灣高等法院刑事裁定                                九十年度交抗字第三八號
    抗  告  人
    即受處分人  甲○○○
右列抗告人因違反道路交通管理處罰條例案件，不服台灣宜蘭地方法院交通法庭中華
民國八十九年十二月七日裁定（八十九年度交聲字第二六號），提起抗告，本院裁定
如左：
    主  文
抗告駁回。
    理  由
一、依道路交通管理處罰條例第八十九條，法院受理有關交通事件，準用刑事訴訟法
    之規定，並委由相關機關制定道路交通案件處理辦法。從而，道路交通案件處理
    辦法既屬授權命令，關於交通事件之審酌，自應適用。依道路交通案件處理辦法
    第二十五條、第二十六條，受處分人對於地方法院交通法庭所為之裁定有不服者
    ，固得提出抗告，惟關於抗告程序，除準用刑事訴訟法有關規定外，並準用同辦
    法第三章之「異議及裁定程序」。惟查，道路交通案件處理辦法第十二條之規定
    ，係專指依道路交通管理處罰條例第八十七條之聲明異議期間之計算，至關於抗
    告期間之計算則仍應準用刑事訴訟法之規定。依刑事訴訟法第四百零六條，抗告
    期間，除有特別規定外，為五日，自送達裁定後起算，如因逾期致抗告權喪失者
    ，應以裁定駁回之。
二、本件抗告人因違反道路交通管理處罰條例案件，經原法院裁定駁回其異議後，於
    民國八十九年十一月十五日由抗告人之同居人即其母吳秀娥收受原裁定正本之送
    達，有送達證書在卷可參。此項抗告期間既無特別規定，依照首開說明，自為五
    日，則自民國八十九年十一月十五日送達裁定之翌日起算，加計抗告人住所地為
    宜蘭縣礁溪鄉，其向台灣宜蘭地方法院提出抗告之在途期間為二日，計至同年十
    一月二十二日其抗告期間即已屆滿。然抗告人延至民國八十九年十一月二十三日
    ，始行提起抗告，有抗告狀及原法院收狀戳在卷可參，其抗告權業已逾越法定抗
    告期間。抗告人辯稱其未住戶籍地，其母年紀大不知書信之期限性，且該裁定文
    書送達非當事人，應為不合法送達云云。惟依刑事訴訟法第六十二條準用民事訴
    訟法第一百三十七條之規定，送達於住居所不獲會晤應受送達人者，得將文書付
    與有辨別事理能力之同居人。準此，本件送達自屬合法。原法院於計算抗告期間
    疏未加計抗告人在途期間，雖有違誤，惟抗告人仍屬抗告期間屆滿後始提出抗告
    ，綜上所述，原審法院駁回其抗告，核無不合。抗告人不服原裁定，提起抗告，
    核無理由，應予駁回。
三、據上論斷，應依刑事訴訟法第四百十二條，道路交通案件處理辦法第二十六條裁
    定如主文。
中    華    民    國     九十     年       二       月       十三       日
                                臺灣高等法院交通法庭
                                    審判長法  官  蔡  永  昌
                                          法  官  許  宗  和
                                          法  官  陳  榮  和
右正本證明與原本無異。
不得再抗告。
                                         書記官   劉  麗  芬
中    華    民    國     九十     年       二       月       十三       日


司法院資訊處製作；財團法人民間司法改革基金會備份。
